臺灣臺北地方法院刑事判決　　　　　　　95年度易字第2886號
公　訴　人　臺灣臺北地方法院檢察署檢察官
被　　　告　甲○○
上列被告因傷害案件，經檢察官聲請以簡易判決處刑（九十五年
度偵緝字第一九五○號），本院認為不宜以簡易判決處刑（九十
五年度簡字第三八八九號），改依通常程序，判決如下：
    主  文
甲○○共同傷害人之身體，累犯，處有期徒刑柒月。
    事  實
一、甲○○曾因偽造文書等案件，經本院以九十年度聲字第二四
    一六號裁定應執行有期徒刑三年二月確定，於民國九十三年
    六月七日縮短刑期執行完畢，猶不知悔改，因於九十四年十
    二月上旬向在臺北市○○街二號經營檳榔攤之李義展借錢時
    ，遭乙○○勸阻，而對乙○○心生嫌隙，竟與一名真實姓名
    、年紀不詳成年男子，基於傷害人之身體之犯意聯絡，於九
    十四年十二月十六日凌晨一時三十分許，搭乘計程車前往臺
    北市○○街二號李義展所經營檳榔攤，各持木棍一支共同朝
    乙○○頭部、身體猛力敲擊，傷害乙○○之身體，致使乙○
    ○受有尺骨閉鎖性骨折、指骨或趾骨遠端閉鎖性骨折、頭部
    開放性傷口、臉、頭皮之挫傷及上肢多處擦傷、挫傷等傷害
    。
二、案經乙○○訴由臺北市政府警察中山分局報請臺灣臺北地方
    法院聲請以簡易判決處刑，本院認為不宜以簡易判決處刑，
    ，改依通常程序審理。
    理  由
一、訊據被告甲○○矢口否認有何傷害犯行，辯稱當日係告訴人
    乙○○與一名不詳人士共同以木棍毆打伊，伊並無毆打告訴
    人云云。惟查，被告因於九十四年十二月上旬向李義展借錢
    時，遭到勸阻，而對告訴人心生嫌隙，遂於九十四年十二月
    十六日凌晨一時三十分許，與一名真實姓名、年紀不詳成年
    男子搭乘計程車前往臺北市○○街二號檳榔攤，共同持木棍
    朝告訴人頭部、身體猛力敲擊等情，業據告訴人乙○○於本
    院審理中結證屬實（見本院卷第一一五至一一七頁），核與
    告訴人於警詢（見九十五年度偵字第一○七八六）、偵查（
    見九十五年度偵緝字第六十、六一頁）中所陳遭被告與一名
    真實姓名、年紀不詳成年男子共同持木棍毆傷情節完全相符
    ；又告訴人於九十四年十二月十六日至馬偕紀念醫院急診，
    經該院醫師診療及驗傷後，認告訴人受有尺骨閉鎖性骨折、
    指骨或趾骨遠端閉鎖性骨折、頭部開放性傷口、臉、頭皮之
    挫傷及上肢多處擦傷、挫傷等傷害，有馬偕紀念醫院九十四
    年十二月十六日診斷證明書附卷足憑（見九十五年度偵字第
    一○七八六號卷第八頁），足徵告訴人所為指訴，並非虛妄
    ，應可採信。被告雖於本院審理中辯稱當日係遭告訴人與一
    名不詳人士共同以木棍毆傷，伊並無反手毆打告訴人云云，
    然查，被告於偵查中先稱伊與告訴人素未謀面云云（見九十
    五年度偵緝字第一九五○號卷第十八頁），後改稱當日僅伊
    一人與告訴人互毆，隨同伊前往檳榔攤之人並未動手，告訴
    人亦無受傷云云（見九十五年偵緝字第一九五○號卷第六十
    頁），核其先後辯解，供詞反覆，相互矛盾，難以採信。綜
    上所述，本件事證明確，被告所辯無非事後飾詞諉卸，不足
    採信，其傷害犯行堪以認定，應依法論科。
二、經查：
  (一)被告行為後，刑法業於九十四年二月二日修正公布，九十五
    年七月一日起施行，其中第五十六條關於連續犯之規定已刪
    除，並修正第二條、第二十八條、第三十三條、第三十八條
    、第四十一條、第四十二條、第五十五條及第七十四條等規
    定。按「行為後法律有變更者，適用行為時之法律，但行為
    後之法律有利於行為人者，適用最有利於行為人之法律」，
    修正後刑法第二條第一項定有明文，此條規定係規範行為後
    法律變更所生新舊法律比較適用之準據法，本身尚無新舊法
    比較之問題，於新法施行後，應一律適用新法第二條第一項
    之規定，為「從舊從輕」之比較，先予敘明。再按刑法第二
    條第一項規定，係規範行為後「法律變更」所生新舊法比較
    適用之準據法。故如新舊法處罰之輕重相同，即無比較適用
    之問題，非此條所指之法律有變更，即無本條之適用，應依
    一般法律適用原則，適用裁判時法。其為純文字修正者，更
    應同此（最高法院九十五年十一月七日第二十一次刑事庭會
    議決議參照）。
  (二)核被告所為，係犯刑法第二百七十七條第一項之傷害罪，該
    條法定刑為三年以下有期徒刑、拘役或一千元以下罰金，而
    刑法第三十五條第五款原規定：「罰金：一元以上。」，於
    被告行為後修正為：「罰金：新臺幣一千元以上，以百元計
    算之。」，經比較新、舊法，以舊法對被告較為有利，依刑
    法第二條第一項前段之規定，就刑法第二百七十七條第一項
    罰金刑部分，應依修正前刑法第三十五條第五款之規定論處
    。被告與該名真實姓名、年籍不詳成年男子，具有犯意聯絡
    及行為分擔，無論依修正前、後刑法第二十八條之規定，均
    成立共同正犯，依前揭說明，應適用刑法第二十八條之規定
    ，論以共同正犯。又被告曾因偽造文書等案件，經本院以九
    十年度聲字第二四一六號裁定應執行有期徒刑三年二月確定
    ，於九十三年六月七日縮短刑期執行完畢，有臺灣高等法院
    被告前案紀錄表一份在卷可稽（見本院卷第四至十二頁），
    其曾受有期徒刑之執行完畢，於五年以內故意再犯本件有期
    徒刑以上之罪，依修正前刑法第四十七條或修正後刑法第四
    十七條第一項之規定，均構成累犯，依前揭說明，應適用裁
    判時即修正後刑法第四十七條第一項之規定，論以累犯，並
    加重其刑。爰審酌被告前科累累，素行不佳，僅因細故，即
    與他人共同持木棍猛擊告訴人身體及頭部，致使告訴人受有
    上揭傷害，傷勢非輕，犯後否認犯行，態度惡劣，毫無悔意
    ，及其品行、生活狀況、智識程度等一切情狀，量處如主文
    所示之刑。
據上論斷，應依刑事訴訟法第二百九十九條第一項前段、第四百
五十二條，刑法第二條第一項、第二十八條、第二百七十七條第
一項、第四十七條第一項，刑法施行法第一條之一第一項、第二
項前段，判決如主文。
本案經檢察官黃珮瑜到庭執行職務。
中　　華　　民　　國　　96　　年　　4 　　月　　12　　日
　　　　　　　　　刑事第十四庭  審判長法　官  宋松璟
                                      法  官  孫萍萍
                                      法  官  李家慧
以上正本證明與原本無異。
如不服本判決，應於判決送達後10日內，向本院提出上訴狀。
　　　　　　　　　　　　　　　　書記官　楊文祥
中　　華　　民　　國　　96　　年　　4 　　月　　13　　日
附錄本件論罪科刑法條：刑法第277條第1項。
中華民國刑法第277條
（普通傷害罪）
傷害人之身體或健康者，處 3 年以下有期徒刑、拘役或 1 千元
以下罰金。
犯前項之罪因而致人於死者，處無期徒刑或 7 年以上有期徒刑；
致重傷者，處 3 年以上 10 年以下有期徒刑。
